臺灣屏東地方法院刑事判決　　　　　　　　　　　　　九十一年度易字第九三號
　　公　訴　人　臺灣屏東地方法院檢察署檢察官
　　被　　　告　甲○○
右列被告因竊盜案件，經檢察官提起公訴（九十一年度偵字第二三二七號），本院判
決如左：
    主  文
甲○○毀越門扇竊盜，處有期徒刑柒月。
    事  實
一、甲○○意圖為自己不法之所有，於民國九十一年三月十五日下午四時許，在屏東
    縣萬丹鄉○○村○○路八三一巷一一三號，以不詳方法撬開毀壞該處四樓鐵捲門
    後，侵入丙○○、乙○○之住宅，在該處一樓酒櫃內竊得乙○○所有之錢筒一個
    （內有新臺幣二萬元），嗣為警據報後在該處四樓鋁門窗被撬開處採得指紋三枚
    ，經送驗比對發現皆為甲○○所有而查獲。
二、案經屏東縣警察局屏東分局報請台灣屏東地方法院檢察署檢察官偵查起訴。
    理  由
一、訊據被告甲○○矢口否認有何竊盜犯行，辯稱：警方在被害人家中採得的指紋，
    係伊於九十一年二月間颱風過後，為被害人修復四樓之鐵捲門時所留下云云（本
    院卷第八頁）。經查：
    (一)被害人家中遭竊之時間、所損失之財物，行竊者侵入之方式、地點等情，已據
      被害人乙○○於警訊時指述甚詳（警卷第四頁），並有現場照片六幀附卷可稽
      （警卷第十一至第十三頁）。而警方在被害人家中四樓鐵捲門被撬開處所採得
      之指紋三枚，經送內政部警政署刑事警察局鑑定結果，確認與被告指紋卡左食
      指、左食指及左中指之指紋相符，有該局鑑驗書一份在卷供憑（警卷第六頁）
      。
    (二)被告雖否認侵入被害人家中行竊，並以前揭情詞為辯。然被告於警訊中，尚不
      知警方在何處採得指紋前，先稱：「我是於九十一年元月中間左右，為丙○○
      修繕（屏東縣萬丹鄉○○村○○路八三一巷一一三號）一樓車庫鐵捲門，．．
      ．我確認於九十一年二月中旬，有為乙○○修繕一樓鐵捲門，其他門窗均未替
      乙○○修理。」（見警卷第一頁背面）；嗣於檢察官偵查時，竟改稱：「．．
      之前我有去修理他一樓至三樓電動捲門及鋁窗。」（偵查卷第五頁背面）；及
      於本院審理中又稱：「我於今年（九十一年）二月的時候，我有幫他們修理樓
      下的鐵門，第一次是今年二月間，修三、四樓的鐵捲門、鐵捲門的馬達。第二
      次也是在二月間，剛好是在颱風過後，也是修四樓，第三次是在二月中旬到二
      月底，這一次只修一樓。」（本院卷第八頁），其供詞不僅前後矛盾，且九十
      一年二月間並無任何颱風過境台灣，茲有交通部中央氣象局歷年颱風基本資料
      表一份附卷可參（下載自http://www.cwb.gov.tw/V3.0/index.htm網站），而
      被告竟稱其於二月間颱風過後前往被害人家中修理鐵捲門，與事實明顯不符；
      又被告既於九十一年二月間多次至被害人家中修繕門窗，則同年四月間警局偵
      訊時，時隔未遠，何以遺忘曾至該處四樓修理鐵捲門之事，而堅稱僅「修繕一
      樓鐵捲門，其他門窗均未替乙○○修理」？是被告所辯，不但有違常理，且前
      後齟齬，應係事後卸責之詞，不足採信。
    (三)證人即被害人乙○○雖於本院審理中證述：「案發前就認識（甲○○）了，我
      在雲林工作的時候就認識好幾年了。．．．（甲○○）一共去（我家）修理二
      次，第一次是在九十年七、八月間，修頂樓（四樓）鐵捲門馬達的蓋子，就是
      這次採到指紋的鐵捲門上面的馬達，不要錢，只是將蓋子扶上去而已。第二次
      約在去年十二月左右，修一樓車庫鐵捲門，但還沒有修好就沒來了。」等語（
      本院卷二十二頁），而欲向本院證明被告甲○○確曾至其家中修繕鐵捲門。然
      同一證人前於警訊時已表示：「不認識此人（指甲○○），亦無任何結怨、糾
      紛。」（警卷第四頁背面），且於警方詢及竊嫌遺留指紋之原因時，亦未曾言
      及被告曾二次至該處修繕門窗之事。至於其所陳述之修繕時間、次數，更與被
      告供稱之修繕時間及次數不符。又被告若僅係將鐵捲門「馬達之蓋子」扶上，
      何以會在鐵捲門撬開處遺留三枚指紋？是證人乙○○於本院審理中所為之證詞
      與其先前所為陳述互有矛盾，且有疑點及與被告供詞不符之處，難為有利被告
      之認定。
    (四)綜上所論，被告指紋遺留之處所，既與鐵捲門遭行竊者撬開之位置相符，而被
      告又無法合理說明其指紋遺留之原因，因此堪認被告即為破壞該鐵捲門侵入行
      竊之人。本件事證明確，被告犯行堪予認定。
二、核被告甲○○所為，係犯刑法第三百二十一條第一項第二款之毀越門扇竊盜罪。
    因其越入行為即屬侵入住宅，且係毀壞門扇而侵入之，此等行為均已結合於所犯
    加重竊盜之罪質中，故不另論侵入住宅罪及毀壞器物罪（最高法院二十七年上字
    第一八八七號判例參照）。公訴人漏未斟酌被告毀壞鐵捲門侵入住宅之事實，而
    認被告係犯刑法第三百二十條第一項之竊盜罪，自有未洽，惟其基本事實同一，
    本院應予審理，並變更其起訴法條。茲審酌被告前因過失致死案件，經臺灣嘉義
    地方法院於八十八年十一月二十五日判處有期徒刑一年，緩刑三年確定，竟不知
    警惕，又犯本案，其犯罪之動機、目的、手段、智識程度、竊得財物之價值、被
    害人所受之損失，犯後仍飾詞置辯，尚無悔意等一切情狀，爰量處如主文所示之
    刑，以資懲儆。
據上論斷，應依刑事訴訟法第二百九十九條第一項前段、第三百條，刑法第三百二十
一條第一項第二款，判決如主文。
中      華      民      國      九十一      年      十二    月    六    日
                                      台灣屏東地方法院刑事第五庭
                                          法  官  王以齊
右正本證明與原本無異。
如不服本判決應於收受本判決後送達後十日內向本院提出上訴書狀，其未敘述上訴理
由者，並得於提起上訴後十日內向本院補提理由書狀（均須按他造當事人之人數附繕
本 ）「切勿逕送上級法院」
                                          書記官  盧姝伶
中      華      民      國      九十一      年      十二    月    六    日
附錄本判決論罪科刑法條：
刑法第三百二十一條第一項第二款
犯竊盜罪而有左列情形之一者，處六月以上、五年以下有期徒刑：
二  毀越門扇、牆垣或其他安全設備而犯之者。
